臺灣雲林地方法院刑事判決
　　上　訴　人　臺灣雲林地方法院檢察署檢察官
　　被　　　告　乙○○
右上訴人因被告過失傷害案件，不服本院北港簡易庭九十一年度港交簡字第二八號於
中華民國九十一年五月二十一日第一審判決（聲請簡易判決處刑書：臺灣雲林地方法
院檢察署九十一年度偵字第一０三六號），提起上訴，本院管轄之第二審合議庭判決
如左：
    主    文
原判決撤銷。
乙○○因過失傷害人，累犯，處有期徒刑陸月，如易科罰金，以佰元折算壹日。
    事    實
一、乙○○曾於民國八十六年間因違反麻醉藥品管理條例案件，經本院判處有期徒刑
    六月確定，嗣於八十七年二月二日易科罰金，執行完畢。詎乙○○於九十年十二
    月十八日上午駕駛車號ＣＸ－五二四一號自用小客車，沿雲林縣台西鄉台十七線
    由南往北方向行駛，於同日上午八時三十五分許，途經上開雲林縣台西鄉台十七
    線九一．七公里處時，原應注意行車速度，依標誌或標線之規定；並應注意車前
    及左右人車狀況，隨時採取必要之安全措施，以保行車安全。而當時天候雖陰但
    有日間自然光線、路面乾燥、無缺陷及障礙物，並無不能注意之情事，竟疏未注
    意行車速限並注意車前及左右狀況。就在乙○○超速行駛同時，適有甲○○駕駛
    車號ＴＮ－四二０五號自用小客車，沿雲林縣一五八甲線東向西方向行駛，詎乙
    ○○於接近肇事地點前之台十七線紅綠燈處因見閃黃燈欲迅速通過，故以時速八
    、九十公里之速度急速行駛，而甲○○因見其行駛之一五八甲線燈號已變為綠燈
    即駕駛前開車輛通過路口，乙○○因肇事地點有建築物擋到雖於距離約二台小客
    車長度看到甲○○所駕駛之車輛時，已緊急踩煞車將行車速度降到約時速五十公
    里，仍因速度太快而閃避不及，其自小客車車頭撞擊甲○○車輛左側車身，甲○
    ○因而受有腹膜炎及敗血症、腹部挫傷併小腸破裂、嚴重的脊椎側彎等傷害。本
    件車禍後，乙○○於有偵查犯罪職權之機關及公務員知悉其犯罪前，即自首承認
    其為肇事司機，並接受裁判。
二、案經乙○○自首、甲○○訴由雲林縣警察局台西分局報告臺灣雲林地方法院檢察
    署檢察官偵查後聲請簡易判決處刑。
    理    由
一、右揭犯罪事實，業據被告乙○○於檢察官訊問及本院審理時坦白承認，並經告訴
    人甲○○指訴甚詳，且有雲林縣警察局交通事故談話紀錄表、道路交通事故調查
    報告表及診斷證明書各一紙在卷可證。
二、按行車速度，依標誌或標線之規定；汽車行駛時，駕駛人應注意車前狀況，隨時
    採取必要之安全措施，道路交通安全規則第九十三條第一項前段、第九十四條第
    三項分別定有明文，被告駕車自應注意遵守上開規定。從卷附之現場圖及道路交
    通事故調查報告表顯示，肇事地點係設有行車管制號誌之交岔路口，限速四十公
    里。而被告自白其駕車行經上開肇事地點時，車速原為時速八、九十公里在距離
    煞車前約二台小客車之距離看到告訴人時，雖已緊急踩煞車將時速降到約五十公
    里，仍因速度過快煞閃不及而撞擊告訴人，致告訴人受有前揭傷害等語。核其自
    白與告訴人指訴相符。又依上開道路交通事故調查表各項記載所示，案發當時天
    候雖陰但有日間自然光線、路面乾燥、無缺陷及障礙物，並無不能注意之情形。
    被告駕車行經上開路段時速不得超過四十公里，竟以時速約五十公里之速度超速
    行駛。且未注意車前及左右人車狀況，隨時採取必要之安全措施，小心通過，肇
    致本件車禍。是被告就本件車禍之發生，顯有過失甚明。又告訴人確因本件車禍
    受傷，已如前述，則告訴人之受傷與被告之過失間有相當因果關係，足以認定。
    從而，被告過失傷害犯行，堪以認定。
三、核被告所為，係犯刑法第二百八十四條第一項前段之過失傷害罪。原審據以判處
    被告有期徒刑四月，如易科罰金，以三百元折算一日，固非無見。惟查：(一)被告
    有超速之行為，原審未予認定，自有不當。(二)被告肇事後，於有偵查犯罪職權之
    機關及公務員知悉其犯罪前，自首並接受裁判等情，合於自首之規定，原審亦未
    認定，亦有違誤。原判決既有上述可議之處，自屬無可維持，且檢察官上訴意旨
    認被告未賠償告訴人又為累犯，原判決竟量處有期徒刑四月，而指摘原判決量刑
    過輕，本院認上訴為有理由，原判決應予撤銷改判。爰審酌被告有如事實欄所載
    之犯罪科刑及執行紀錄，有臺灣高等法院被告全國前案紀錄表可參，其於受有期
    徒刑之執行完畢後，五年以內再犯本件有期徒刑以上之罪，為累犯，應依刑法第
    四十七條規定，加重其刑。被告肇事後，於有偵查犯罪職權之機關及公務員知悉
    其犯罪前，自首並接受裁判等情，業據證人吳木村證述在卷（見本院卷第五八頁
    ），合於自首之規定，應依刑法第六十二條前段規定，減輕其刑。並依規定先加
    後減。又被告駕車行經速限為時速四十公里之路段，竟以時速約五十公里之速度
    超速行駛，過失情節不輕，且致告訴人受有腹膜炎及敗血症、腹部挫傷併小腸破
    裂、嚴重的脊椎側彎等傷害、未與告訴人達成民事和解、犯後坦承犯行，及被告
    表示願意接受六月有期徒刑之宣告等一切情狀，量處如主文所示之刑，並諭知易
    科罰金之折算標準。
據上論斷，應依刑事訴訟法第四百五十五條之一第三項、第三百六十九條第一項前段
、第三百六十四條、第二百九十九條第一項前段，刑法第二百八十四條第一項前段、
第四十一條第一項前段、第四十七條、第六十二條前段、第七十一條第一項，罰金罰
鍰提高標準條例第一條前段、第二條，判決如主文。
本案經檢察官丙○○到庭執行職務。
中      華      民      國      九十一      年    十    月    十七      日
                                   臺灣雲林地方法院刑事第一庭
                                       審判長法官  康樹正
                                       法      官  李明鴻
                                       法      官  許佩如
右正本證明與原本無異。
不得上訴。
                                       書  記  官  賴成育
中      華      民      國      九十一      年    十    月    十七      日
附錄本案論罪科刑法條
刑法第二百八十四條第一項
因過失傷害人者，處六月以下有期徒刑、拘役或五百元以下罰金，致重傷者，處一年
以下有期徒刑、拘役或五百元以下罰金。
